臺灣高等法院民事裁定
110年度勞抗字第44號
抗  告  人  陳國章  
相  對  人  香港商瑞全有限公司

法定代理人  董志立  
上列當事人間給付工資等事件，抗告人對於中華民國110年5月31
日臺灣臺北地方法院110年度勞補字第225號裁定提起抗告，本院
裁定如下：
    主      文
抗告駁回。
抗告費用由抗告人負擔。 
    理      由
一、抗告意旨略以：
　　抗告人前有對訴外人雋憶科技股份有限公司（下稱雋憶公司
    ）起訴請求給付抗告人薪資及勞工退休金，經原法院107年
    度勞訴字第272號事件受理在案（下稱前案訴訟）。抗告人
    於前案訴訟中有追加相對人為被告；但經原法院裁定駁回，
    經抗告人不服，提起抗告、再抗告，仍經本院109年度勞抗
    字第75號裁定、最高法院110年度台抗字第387號裁定駁回而
    告確定。依民事訴訟法（下稱民訴法）第258條第2項規定，
    抗告人於前案訴訟已追加相對人為被告，且前案訴訟亦有繳
    納裁判費，前案訴訟與本案訴訟（即原法院110年度勞補字
    第225號事件）之訴訟標的應屬同一，故於本案訴訟毋庸再
    行繳納裁判費。原裁定命抗告人繳納調解聲請費新臺幣（下
    同）5,000元係屬違法。縱認本案訴訟仍應繳納裁判費，依
    訴訟標的價額恆定原則、勞動事件法（下稱勞事法）第11條
    規定及民訴法第77之20條第1項規定，應繳納調解聲請費2,0
    00元即可，原裁定顯有違誤等語。爰提起本件抗告，請求廢
    棄或變更原裁定。
二、聲請勞動調解，應向管轄法院提出聲請書狀，或依本法第18
    條規定以言詞為之，並依民事訴訟法第77條之20所定額數繳
    納聲請費；因財產權事件聲請調解，其標的之金額或價額未
    滿新臺幣十萬元者，免徵聲請費；十萬元以上，未滿一百萬
    元者，徵收一千元；一百萬元以上，未滿五百萬元者，徵收
    二千元；五百萬元以上，未滿一千萬元者，徵收三千元；一
    千萬元以上者，徵收五千元。勞動事件審理細則第15條第1
    項、民訴法第77條之20第1項前段分有明文。　　
三、經查：
（一）抗告人有以相對人為被告提起本案訴訟，其訴之聲明：㈠
      相對人應自民國107年2月23日起至最後事實審言詞辯論終
      結日止，按月於次月5日給付抗告人9萬6,250元；並按每
      年端午節、中秋節及春節依序給付抗告人9萬6,250元、9
      萬6,250元、19萬2,500元，及自聲請審判暨起訴狀繕本送
      達翌日起至清償日止，按年息百分之5計算之利息；㈡相對
      人應自107年2月23日起至最後事實審言詞辯論終結日止，
      按月於再次月最後一日提繳5,796元至抗告人之勞工退休
      金專戶。依抗告人所提民事聲請審判暨起訴狀（見原審卷
      第7至178頁）所載，本案訴訟應屬勞動事件，而抗告人並
      未說明其有具備勞事法第16條第1項所示例外情事，依同
      條第2項規定，其起訴視為調解之聲請。又抗告人前開請
      求期間係至最終事實審言詞辯論終結日止，而參照各級法
      院辦案期限實施要點第2條規定，民事通常程序第一審審
      判案件期限1年4個月、民事第二審審判案件期限2年，則
      抗告人上開聲明請求之第一項訴訟標的價額應為1010萬6,
      250元【抗告人係於110年5月17日提起本案訴訟（見原審
      卷第7頁收案章），而本案訴訟事實審即第一、二審之辦
      案期限合計40個月，則期限末約至113年9月底，故自107
      年2月23日至113年9月約79個月，期間有6個春節、7個端
      午節、7個中秋節，則依此計算訴訟標的價額：（9萬6,25
      0×79）+（9萬6,250×7×2）+（19萬2,500×6）=1010萬6,25
      0）】，聲明第二項之訴訟標的價額為45萬7,884元（計算
      式：5,796×79=45萬7,884），合計訴訟標的價額為1056萬
      4,134元（1010萬6,250元+45萬7,884元=1056萬4,134元）
      ，是依上開規定，本案訴訟訴訟標的價額為1000萬元以上
      ，抗告人應繳納聲請調解裁判費5,000元。
（二）抗告人雖以其已於前案訴訟追加相對人為被告，前開訴訟
      雖經駁回確定，但因前案、本案訴訟之訴訟標的同一，故
      抗告人毋庸繳納本案訴訟裁判費云云；惟查，前案訴訟與
      本案訴訟本屬不同事件，各屬獨立，抗告人提起本案訴訟
      ，自應繳納裁判費，並無抗告人所謂訴訟標的同一即可毋
      庸繳納裁判費之情事。又勞事法第11條規定：「因定期給
      付涉訟，其訴訟標的之價額，以權利存續期間之收入總數
      為準；期間未確定時，應推定其存續期間。但超過五年者
      ，以五年計算。」，該規定係說明定期及未定期給付訴訟
      ，其訴訟標的價額應如何計算，而由抗告人前開訴之聲明
      可知，抗告人所為定期給付請求，業有表明確定之權利存
      續期間，前開訴訟標的價額之核定，即係依權利存續期間
      之收入總數而為計算，是該計算自與上開規定相符；至民
      訴法第258條第2項規定：「因不備訴之追加要件而駁回其
      追加之裁定確定者，原告得於該裁定確定後十日內聲請法
      院就該追加之訴為審判。」，核該規定係針對追加之訴遭
      駁回之後續如何請求問題，尚與本案訴訟裁判費之繳納無
      涉，再本案訴訟訴訟標的價額之核定業經說明如前，亦無
      所謂依訴訟標的價額恆定原則，裁判費僅須課徵2,000元
      云云，抗告人就此認知恐有誤會，是其主張，並不足採。
（三）從而本案訴訟標的價額為1010萬6,250元，原裁定依民訴
      法第77條之20第1項、勞動事件審理細則第15條第1項及同
      細則第18條第1項第2款規定，命抗告人應於原裁定送達後
      5日內補繳聲請調解裁判費5,000元，自無不合。抗告意旨
      指謫原裁定不當云云，尚無足採，應予駁回。另就抗告人
      主張本院法官洪純莉等人應予迴避部分，因本件並未涉及
      法官迴避事由，故與本件之認定無涉，附此敘明。　　
中　　華　　民　　國　　110 　年　　8 　　月　  12　　日
                  勞動法庭
                        審判長法  官  黃雯惠
                              法  官  賴秀蘭
                              法  官  華奕超
正本係照原本作成。
本裁定除以適用法規顯有錯誤為理由外，不得再抗告。如提起再
抗告，應於收受送達後10日內委任律師為代理人向本院提出再抗
告狀。並繳納再抗告費新臺幣１千元。
中　　華　　民　　國　　110 　年　　8 　　月　　13　　日
 
　　　　　　　　　　　　　    書記官　簡素惠